臺中地方法院臺中簡易庭小額民事判決　
110年度中小字第2996號  
原      告  楊彩蓉
被      告  張又璇

訴訟代理人  張家銘
上列當事人間損害賠償事件，於民國110年9月8日言詞辯論終結
，判決如下：
　　主      文
被告應給付原告新臺幣29,720元，及自民國110年6月16日起至清
償日止，按週年利率5％計算之利息。
原告其餘之訴駁回。
訴訟費用新臺幣1,000元，由被告負擔新臺幣780元，餘由原告負
擔。
本判決原告勝訴部分得假執行。
    事實及理由
一、原告主張：被告於民國110年3月26日19時18分許，駕駛車牌
    號碼000-0000號自用小客車（下稱肇事車輛），沿臺中市西
    屯區台74線快速公路第三車道由北屯往南屯方向行駛，行經
    臺中市西屯區台74線快速公路往南9.4公里處時 ，因未注意
    車前狀況，不慎自後碰撞原告所有並駕駛在同車道前方因塞
    車而停等之車牌號碼0000-00號自用小客車（下稱系爭車輛
    ），造成系爭車輛受損，經送修後估需支出修理費用新臺幣
    （下同）36,200元（含工資29,000元、零件費用7,200元）
    。為此，依民法侵權行為規定請求被告賠償上開損害。並聲
    明：被告應給付原告37,950元，及自起訴狀繕本送達翌日起
    至清償日止，按年息5％計算之利息。
二、被告則以：被告對於本件應由被告負全部過失責任部分沒有
    意見，但被告是撞到系爭車輛右後方，且只有撞到保險桿，
    原告所提出估價單編號8、9、10左側及車樑等處均與本次車
    禍無關，且原告估價價格偏高，另修理費用零件部分應予折
    舊等語，資為抗辯，並聲明：原告之訴駁回。
三、法院之判斷：
㈠、原告主張被告於110年3月26日19時18分許，駕駛肇事車輛沿
    臺中市西屯區台74線快速公路第三車道由北屯往南屯方向行
    駛，行經臺中市西屯區台74線快速公路往南9.4公里處時 ，
    因未注意車前狀況，不慎自後碰撞原告所有並駕駛在同車道
    前方因塞車而停等之系爭車輛，致系爭車輛受有損害等情，
    業據原告提出行車執照、宏信汽車估價單等件為證，且為被
    告所不爭執，並有臺中市政府警察局第六分局道路交通事故
    現場圖、道路交通事故調查報告表㈠、㈡、補充資料表、初步
    分析研判表、現場及車損照片28張在卷可憑；是被告駕駛肇
    事車輛於上開時、地因未注意車前狀況，不慎自後碰撞原告
    所有而在該處靜止停等之系爭車輛，因而導致系爭車輛受有
    損害等情，均堪予認定。
㈡、按汽車行駛時，駕駛人應注意車前狀況，並隨時採取必要之
    安全措施，道路交通安全規則第94條第3項定有明文。經查
    ，被告駕駛肇事車輛上路，本應遵守上開交通規則，而依當
    時情狀並無不能注意之情形，竟未注意車前狀況，致不慎追
    撞同車道前方因塞車而靜止停等之系爭車輛，並導致系爭車
    輛受損，其行為與系爭車輛所受損害自有相當因果關係，應
    就系爭車輛所受損害負賠償責任甚明；此外，臺中市政府警
    察局道路交通事故初步分析表，亦認被告就本件事故有未注
    意車前狀況之肇事原因，而與本院為相同之認定，附此敘明
    。
㈢、次按因故意或過失不法侵害他人之權利者，負損害賠償責任
    ；汽車、機車或其他非依軌道行駛之動力車輛，在使用中加
    損害於他人者，駕駛人應賠償因此所受之損害；又不法毀損
    他人之物者，應向被害人賠償其物因毀損所減少之價值，民
    法第184條第1項前段、第191條之2前段、第196條分別定有
    明文，而所謂請求賠償物被毀損所減少之價額，得以修復費
    用為估定標準，但以必要者為限，例如修理材料以新品換舊
    品，應予折舊（最高法院77年度第9次民事庭會議決議參照
    ）。本件原告所有之系爭車輛因本件事故而支出修理費36,2
    00元（含工資29,000元、零件費用7,200元），有原告所提
    出之估價單影本為證，已如前述，被告固另以前開情詞置辯
    ，惟原告復主張系爭車輛雖因右側受到碰撞，但因而係因右
    側車身遭受碰撞而同時推擠造成左側零件及兩側後方大樑損
    壞，衡情尚與常情相符，被告復未能提出反證以推翻原告前
    開舉證，則被告前開所辯，顯不足採；此外，被告又另抗辯
    原告所提出估價單所載之價格過高，雖另提出由保險公司所
    自行批認之估價單為證，然保險公司因保險契約而負有賠償
    責任，本身即存在利害關係，其自行所為之批價已難認客觀
    中立，況保險公司並非專業之汽車修理業者，任意指摘其他
    業者之估價過高，卻未能附具相關資料以資佐證，空言否認
    ，無從憑採。又系爭車輛之零件修理既係以新零件更換被損
    之舊零件，則原告以修理費作為損害賠償之依據，自應將零
    件折舊部分予以扣除，而原告所支付之維修費用，其中7,20
    0元為零件費用，依行政院所頒之「固定資產耐用年數表」
    及「固定資產折舊率」之規定，「非運輸業用客車、貨車」
    之耐用年數為5年，依定率遞減法每年折舊1000分之369，另
    依營利事業所得稅查核準則第95條第6項規定「固定資產提
    列折舊採用定率遞減法者，以1年為計算單位，其使用期間
    未滿1年者，按實際使用之月數相當於全年之比例計算之，
    不滿1月者，以1月計」；參以卷附系爭車輛之行車執照所示
    ，系爭車輛自95年3月出廠，迄110年3月26日事故發生日止
    ，實際使用日數已逾5年，依「固定資產折舊率表」附註㈣規
    定，「採用定率遞減法者，其最後一年之折舊額，加歷年折
    舊累計額，其總和不得超過該資產成本原額之10分之9。」
    方式計算結果，系爭車輛既已逾耐用年數，零件費用折舊後
    為720元（計算式：7,200×0.1＝720），原告另支出工資29,0
    00元，故系爭車輛修復之必要費用應為29,720元（計算式：
    720元＋29,000元＝29,720元）。
㈣、又給付有確定期限者，債務人自期限屆滿時起，負遲延責任
    。給付無確定期限者，債務人於債權人得請求給付時，經其
    催告而未為給付，自受催告時起，負遲延責任。其經債權人
    起訴而送達訴狀，或依督促程序送達支付命令，或為其他相
    類之行為者，與催告有同一之效力，民法第229條第1項、第
    2項定有明文。又遲延之債務，以支付金錢為標的者，債權
    人得請求依法定利率計算之遲延利息。但約定利率較高者，
    仍從其約定利率。應付利息之債務，其利率未經約定，亦無
    法律可據者，週年利率為5％，民法第233條第1項、第203條
    亦分別著有明文。本件原告對被告之侵權行為請求權，核屬
    無確定期限之給付，既經原告起訴而送達訴狀，被告迄未給
    付，依法當應負遲延責任。是原告請求自起訴狀繕本送達被
    告之翌日即110年6月16日（見本院卷第75頁）起至清償日止
    ，按週年利率5％計算之法定遲延利息，核無不合，應予准許
    。
四、綜上所述，原告依侵權行為之規定，請求被告給付29,720元
    及自110年6月16日起至清償日止，按年息5％計算之利息，為
    有理由，應予准許；原告其餘逾此部分之請求，為無理由，
    應予駁回。
五、本件事證已臻明確，兩造其餘攻擊防禦方法及證據，核與判
    決之結果不生影響，爰不一一論列，併此敘明。
六、本件係適用小額訴訟程序，依民事訴訟法第436條之20規定
    ，法院為被告敗訴之判決時，爰就原告勝訴部分諭知假執行
    之宣告。
七、依民事訴訟法第436條之19第1項、第79條規定，本件訴訟費
    用額確定為1,000元，命由被告負擔780元，餘由原告負擔。
中　　華　　民　　國　　110 　年　　9 　　月　　29　　日
                  臺灣臺中地方法院臺中簡易庭
                                  法　官　林士傑
以上為正本係照原本作成。
如不服本判決，應於送達後20日內，以判決違背法令為理由，向
本院提出上訴狀並表明上訴理由（上訴理由應表明一、原判決所
違背之法令及其具體內容；二、依訴訟資料可認為原判決有違背
法令之具體事實），如於本判決宣示後送達前提起上訴者，應於
判決送達後20日內補提上訴理由書（須附繕本）。
中　　華　　民　　國　　110 　年　　9 　　月　　29　　日
                                  書記官  楊均謙